【裁判字號】    91,易,2543
【裁判日期】    920428
【裁判案由】    毀棄損壞等
【裁判全文】
臺灣高雄地方法院刑事判決                        九十一年度易字第二五四三號
    公  訴  人  臺灣高雄地方法院檢察署檢察官
    被      告  丙○○
    選任辯護人  蘇新竹律師
                鄭和傑律師
右列被告因毀棄損壞等案件，經檢察官提起公訴（九十一年度偵字第七０二０號），
本院判決如左：
    主  文
丙○○服用酒類，不能安全駕駛動力交通工具而駕駛，處拘役拾日，如易科罰金，
以佰元折算壹日；又損壞他人之物，足以生損害於他人，處有期徒刑肆月，如易科
罰金，以佰元折算壹日。
    事  實
一、丙○○明知應注意飲酒後其吐氣所含酒精成分超過每公升零點二五毫克以上者，
    不得駕車，仍於民國九十一年三月十八日晚間八時許，在屏東縣里港鄉○○村○○路一一之六號旁，與友人飲用啤酒，因受酒精影響，明知其反應、平衡感、感
    覺力、言語能力均已有所障礙，處於不能安全駕駛動力交通工具之狀態，竟仍駕
    駛車號Ｄ八─０一四二號自用小客車，自上開飲酒地點駕駛至高雄縣橋頭鄉○○
    路信義巷附近；復因其弟遭大貨車輾斃，心中悲憤，於九十一年三月十九日凌晨
    一時許，行至高雄縣橋頭鄉○○路信義巷一０四號旁之停車場時，見甲○○所有
    之車號ＷＦ—七九九號大貨車及車號ＩＲ—一一九號大貨車停放於該處，竟基於
    毀損之犯意，持路邊之台糖廣告旗桿，猛力敲擊該二輛大貨車之車身及砸破擋風
    玻璃。嗣甲○○見狀報警後，經警循線查獲，並於同日凌晨一時五十九分許，測
    試丙○○呼氣之酒精濃度高達每公升０點六一毫克而查悉上情。
二、案經甲○○訴由高雄縣政府警察局岡山分局報請台灣高雄地方法院檢察署檢察官
    偵查起訴。
    理  由
一、訊據被告丙○○對於右揭於飲酒後已達不能安全駕駛之事實坦承不諱，惟矢口否
    認有何持旗桿砸壞大貨車之事實，辯稱：我當時是開車去找撞死我弟弟的人，我
    開車在附近繞，並沒有下車，後來就被警察攔檢並帶到警察局去了，我不記得是
    否有經過停車場，我也不知道為什麼我的車子內會有台糖的旗子，當天是告訴人
    的家屬將我的車子開到警察局的云云。經查：
  (一)被告於經警查獲時測試呼氣之酒精濃度為每公升零點六一毫克，亦有酒精測定值
    表正本乙紙附卷可稽。又按刑法第一百八十五條之三規定所謂「不能安全駕駛」
    ，係抽象危險犯，並不以發生具體危險為必要，對於呼氣酒精濃度已達每公升零
    點五五毫克以上，肇事率為一般正常人之十倍，認為已達不能安全駕車之標準，
    此業經法務部八十八年五月十八日以法八八檢字第○○一六六九號函告週知，應
    為絕對不能安全駕駛動力交通工具；且依醫學文獻所知，酒精對人體造成之影響
    ，於呼氣時酒精濃度達每公升零點二五毫克即會輕度中毒，造成輕度協調功能降
    低；呼氣酒精濃度達每公升零點五毫克時屬輕到中度中毒症狀，出現反應較慢、
    感覺減低、影響駕駛之狀況；而使用酒精後對於身體之影響，與駕駛能力有關者
    包括︰、對移動景物之追蹤能力；、眼睛經強光照射後之恢復視力之能力；
    、監視四周之注意能力，然許多飲酒者於飲酒後，因無可自覺之生理反應，以
    致腦部缺損而仍不自知故照常開車，此即眾多酒後駕車肇事之主因之一。是被告
    經警測試呼氣酒精濃度達每公升零點六一毫克，其發生肇事之危險性，顯已高出
    一般人，且卷附「刑法第一百八十五條之三案件測試觀察記錄表」，記載被告查
    獲當時有「訊問過程中有語無倫次」之情事，足見被告當時之認知力、注意力及
    反應力均與正常人有相當程度之落差，自可認已無安全駕駛動力交通工具之能力
    ；是被告於飲酒後顯已不能安全駕駛動力交通工具仍駕駛之，此部分犯行洵堪認
    定。
  (二)被告雖矢口否認其有毀損犯行，惟查：
  告訴人甲○○迭於警、偵訊及本院審理中，明確指認被告即為持旗桿砸壞其所有
    大貨車擋風玻璃及車身等之人，並指稱：我於家中三樓房間內聽到砸車的聲音，
    當時我有打開房間窗戶，就看到被告在砸第二部車了，當時我就立刻衝下樓，被
    告正走向其所有車號Ｄ八─０一四二號的白色自小客車，我和他有碰面，他還以
    台語對我說：「大仔，要幹什麼！」，然後就駕車走了，我有抄下被告的車牌號
    碼，也有開車出去追，但是沒有追到等語明確（見九十一年三月十九日警訊筆錄
    、偵查卷第五頁、本院九十一年九月十三日訊問筆錄）。
  再證人即村長周茂雄於本院調查時結證稱：當時王先生打電話給我，向我表示說
    其車子停在停車場被砸，且砸車的人也在現場，因我家離停車場僅約二十公尺，
    我就趕至現場，剛好看到路燈下約一、二公尺處有一部白色轎車，開車的人正好
    要上車等語（見九十一年十一月十二日訊問筆錄），另證人即告訴人之鄰居乙○○亦結證稱：當時我有聽到打擊的聲音，開門出來剛好看到一台白色的車子開到
    我家巷口，我記得車號阿拉伯數字是０一四二，該處剛好有路燈，所以可以看到
    車牌號碼，駕駛人有從車子裡面以台語說「看什麼」，聲音聽起來有點醉，告訴
    人應該比我早到停車場那裡，我是和告訴人的父親幾乎是同時到場的等語（見九
    十二年二月十八日訊問筆錄），是證人二人於聽到大貨車遭不明人士砸毀時均有
    出門查看，且皆有看到現場正有一部白色自用小客車駛離現場，證人周茂雄雖未
    記下該白色自用小客車之車牌號碼，然其有目睹駕駛該白色自用小客車之人正要
    上車，而證人乙○○更有記下該白色自用小客車車牌之阿拉伯數字為０一四二，
    以證人二人之證述綜合以觀，足見當告訴人之大貨車遭不明人士砸壞後，旋有人
    坐上一部白色且車號阿拉伯數字為０一四二之自用小客車，自停車場旁駛離現場
    ，再核以被告駕駛之自用小客車車牌為Ｄ八─０一四二號，且車身亦為白色，而
    被告自承其當時在附近繞行且車上只有他獨自一人等語，應可認於告訴人之大貨
    車遭砸後，迅速由停車場處坐上該部白色自用小客車而駛離現場之人，顯即為被
    告本人無訛。況被告於警訊時已坦承：我在停車場碰見被害人，因為找不到撞死
    我弟弟的人，我就當場大罵等語（見九十一年三月十九日警訊筆錄）；是被告空
    言辯稱其僅開車在附近繞，並沒有下車，也不記得是否有經過停車場云云，顯係
    事後卸責之詞，洵不足採。
  另告訴人所有之大貨車遭砸後，現場留有斷裂之台糖廣告旗桿數枝，警察到場後
    並將旗桿帶至警局並拍照存證，而告訴人至高雄縣警察局岡山分局橋頭分駐所做
    完筆錄後，恰見被告駕駛之車號Ｄ八─０一四二號自小客車內，夾有一條破碎之
    紅色台糖旗幟布條在右前座上，即通知員警拍照留存等情，業據告訴人指訴歷歷
    ，並經證人乙○○及證人即員警丁○○證述明確（見本院九十一年十月十一日、
    十一月十二日及九十二年二月十八日訊問筆錄），並有照片三幀在卷可憑。被告
    雖辯稱：我不知道為何車內會有台糖的旗子，當天是告訴人家屬將我的車子開到
    警察局的云云；惟員警丁○○於本院調查時結證稱：攔檢後有聞到酒味，就作酒
    精濃度之測試，之後由我開其車號Ｄ八─０一四二號自用小客車回到派出所，被
    告也一同坐在旁邊回警局等語明確（見本院九十一年十月十一日訊問筆錄），證
    人丁○○既為到場處理本件之員警，與被告又本不相識，自無作虛偽證述之必要
    ，則被告上開辯詞即與事實未符，不足採信。
  綜上，雖僅有告訴人目睹被告砸車之情形，然佐以證人周茂雄及乙○○之證述，
    足認被告於大貨車遭砸後，確恰迅速坐上Ｄ八─０一四二號白色自用小客車駛離
    現場，且被告駕駛之前開車輛內所夾留之破碎布條，亦與遺留於現場供作砸車工
    具之台糖廣告旗幟相符，而被告之辯詞又多與事實相違，是告訴人之指訴應認與
    事實相符，堪以採信。此外，復有車號ＷＦ—七九九號大貨車及車號ＩＲ—一一
    九號大貨車遭砸壞後之照片四張附卷可稽，被告此部分犯行，亦洵堪認定。
二、核被告所為，係犯刑法第一百八十五條之三之公共危險罪及同法第及同法第三百
    五十四條之毀損罪。被告基於單一之毀損犯意，在同時地，接續毀損告訴人所有
    之二部貨車，僅構成單一之毀損罪。被告所犯上開二罪間，犯意各別，行為不同
    ，應分論併罰。爰審酌被告呼氣酒精濃度測試高達每公升○‧六一毫克，超過安
    全標準之每公升０．五五毫克，竟不知謹慎，仍駕駛具有危險性之自用小貨車行
    駛於道路上，無視於公眾生命財產安全，且砸壞告訴人所有兩部大貨車之擋風玻
    璃及車身，對告訴人之財產造成重大損害，事後仍對自己之毀損行為飾詞狡辯，
    毫無悔意，惟念其係因適逢其弟遭大貨車輾斃，心中激憤之犯罪動機，且素行尚
    稱良好等一切情狀，分別量處如主文所示之刑，並分別諭知易科罰金之折算標準
    。
據上論斷，應依刑事訴訟法第二百九十九條第一項前段，刑法第一百八十五條之三、
第三百五十四條、第四十一條第一項，罰金罰鍰提高標準條例第一條前段、第二條，
判決如主文。
中      華      民      國      九十二      年    四    月    二十八    日
                                  臺灣高雄地方法院刑事第一庭
                                      審判長法官  林水城
                                            法官  謝雨真
                                            法官  盧怡秀
右正本證明與原本無異。
如不服本判決，應於判決送達後十日內，向本院提出上訴狀。
                                          書記官  林佳蓉
中      華      民      國      九十二      年    四    月    二十九    日


司法院資訊處製作；財團法人民間司法改革基金會備份。
